【裁判字號】    99,交簡上,6
【裁判日期】    990527
【裁判案由】    過失傷害
【裁判全文】
臺灣苗栗地方法院刑事判決             99年度交簡上字第6號
上  訴  人
即  被  告  乙○○
上列上訴人因過失傷害案件，不服本院苗栗簡易庭中華民國99年
2 月22日99年度苗交簡字第61號第一審判決（檢察官聲請簡易判
決處刑案號：98年度偵字第2796號），提起上訴，本院管轄之第
二審合議庭判決如下：
    主  文
上訴駁回。
乙○○緩刑貳年。
    犯罪事實及理由
一、本案經本院審理結果，認第一審簡易判決除於犯罪事實欄關
    於被害人傷勢部分補充記載「下背挫傷併第4 .5腰椎椎間盤
    突出症」，及證據部分補充記載「大順醫院乙種診斷證明書
    1 紙」外，其餘認事用法及量刑均無不當，應予維持，並引
    用第一審判決書記載之犯罪事實、證據及理由。（如附件）
二、上訴人即被告提起上訴意旨略以：被告並無前科紀錄，且非
    肇事主因，被告有意與告訴人協商以新臺幣6 萬元賠償，因
    告訴人出爾反爾，請求數額過高，始未達成和解，原審量處
    有期徒刑2 月，實屬過重，請求減輕並給予緩刑機會。
三、經查：
(一)、按法官於有罪判決中，究應如何量處罪刑，為實體法賦予審
    理法官裁量之刑罰權事項，法官行使此項裁量權，自得依據
    個案情節，參諸刑法第57條所定各款犯罪情狀之規定，於該
    法定刑度範圍內，基於合義務性之裁量，量處被告罪刑；又
    刑之量定係事實審法院得自由裁量之事項，若其未有逾越法
    定刑之範圍，且亦非明顯違背正義者，即不得遽指為違法（
    最高法院76年度台上字第4984號判決意旨可資參照）。次按
    ，刑罰之量定，固屬法院自由裁量之職權行使，但仍應審酌
    刑法第57條所列各款事由及一切情狀，為酌量輕重之標準，
    並非漫無限制；在同一犯罪事實與情節，如別無其他加重或
    減輕之原因，下級審法院量定之刑，亦無過重或失輕之不當
    情形，則上級審法院對下級審法院之職權行使，原則上應予
    尊重（最高法院85年度台上字第2446號判決意旨可資參照）
    。
(二)、原審以被告罪證明確，適用刑法第284 條第1 項前段、第62
    條前段、第41條第1 項前段、刑法施行法第1 條之1 第1 項
    、第2 項前段等規定論以過失傷害罪，並說明其審酌被告符
    合自首要件，有苗栗縣警察局大湖分局道路交通事故肇事人
    自首情形紀錄表1 紙在卷可參，得依刑法第62條前段之規定
    減輕其刑；兼衡被告之過失程度、肇事當時情形、告訴人所
    受傷勢及告訴人本身與有過失，且被告尚未賠償告訴人，雙
    方未達成和解等一切情狀，量處有期徒刑2 月，併諭知易科
    罰金之折算標準，可徵原審法院對上訴人指摘之事由，均業
    已審酌，堪認原審所量處之刑為適當。從而，原審既已審酌
    本案一切情狀予以量刑，且其認事用法均無違誤，顯無逾越
    量刑之外部界限及內部界限。上訴人上訴意旨認原審量刑過
    重，指摘原判決不當，請求撤銷原審判決，為無理由，應予
    駁回。
(三)、另查，被告前未曾因故意犯罪受有期徒刑以上刑之宣告，有
    臺灣高等法院被告全國前案紀錄表1 份在卷可憑。被告於本
    院審理時對犯行坦承不諱，且與告訴人甲○○達成民事和解
    ，有本院99年調字第37號調解筆錄及調解紀錄表各1 份在卷
    可稽（見本院卷第25、31頁），告訴人甲○○於本院準備程
    序時亦當庭表示願意原諒被告，同意給予被告緩刑之機會等
    語（見本卷第29頁背面），茲念被告僅因一時失慮，致罹刑
    典，其經此偵審程序及罪刑之宣告，當知所警惕，信無再犯
    之虞，本院認所宣告之刑以暫不執行為適當，併予宣告緩刑
    2 年，以啟自新。
據上論斷，應依刑事訴訟法第455 條之1 第1 項、第3 項、第36
8 條、第373 條，刑法第74條第1 項第1 款判決如主文。
本案經檢察官黃明正到庭執行職務。
中    華    民    國    99    年    5     月    27    日
                  刑事第一庭  審判長法  官  林 信 旭
                                    法  官  羅 貞 元
                                    法  官  林 卉 聆
以上正本證明與原本無異。
本件不得上訴。
                                    書記官  楊 慧 萍
中    華    民    國    99    年    5     月    27    日

司法院資訊處製作；財團法人民間司法改革基金會備份。
